# 请教陈老师，投资性主体

提问人：心海拂清风 时间：2014-10-19 17:37:46
1 投资性主体和风险投资，共同基金及其类似主体有何区别？谢谢！ 2 投资性主体转变为费投资性主体时，个别报表使用 2 号还是 33号准则，谢谢！

回答人：chenyiwei
1 、我个人认为这两个概念没有本质区别。 2 、当企业由投资性主体转变为非投资性主体时，其对自转变日起开始纳入合并财务报表范围的子公司采用成本法进行后续计量。转变日的公允价值为成本法核算的初始成本。（见长期股权投资应用指南）

提问人：心海拂清风 时间：2014-10-20 09:29:39
对于投资性主体准则有严格的定义，对于风投等没有严格定义，用集合的思路，是否可以理解为风投，共同基金等包含投资性主体呢？或者交叉呢？谢谢！

回答人：chenyiwei
结合合并报表准则对投资性主体的定义和特征的规定看，风投等机构基本符合投资性主体的定义和判断标准。两者在实务中基本可以同等看待。